臺灣新竹地方法院刑事判決
                                    110年度易字第586號
公  訴  人  臺灣新竹地方檢察署檢察官
被      告  宋鴻煒



上列被告因竊盜案件，經檢察官提起公訴（110年度偵緝字第407
號、110年度偵字第4280、5016、5814、6143、6159、6869、687
0、7179、8023、8051號），本院判決如下：
    主  文
一、宋鴻煒犯如附表各編號所示之罪，各處如附表各編號主文欄
    所示之刑。有期徒刑得易科罰金部分，應執行有期徒刑貳年
    伍月，如易科罰金，以新臺幣壹仟元折算壹日；有期徒刑不
    得易科罰金部分，應執行有期徒刑壹年。
二、未扣案如附表編號1至5、7、8、10、11犯罪所得欄所示之犯
    罪所得均沒收，於全部或一部不能沒收或不宜執行沒收時，
    追徵其價額。
    犯罪事實
一、宋鴻煒意圖為自己不法之所有，基於竊盜之犯意，分別於下
    列時間、地點為下列行為：
(一)於民國109年7月15日下午1時許，騎乘不知情母親彭秀貞所
    有之車號：000-000號普通重型機車，行經新竹縣○○鄉○○○00
    ○0號黃新明住處前之倉庫，徒手竊取咖啡色電線、白色電線
    各1綑及紅色電線2綑，共價值新臺幣（下同）3800元，得手
    後隨即騎車載運離去，嗣為警循線查獲。
(二)於109年9月23日中午12時56分許，騎乘不知情母親彭秀貞所
    有之車號：000-000號普通重型機車，行經新竹縣○○鄉○○路0
    段000巷00號宋怡琳住處前之車庫，徒手竊取電鋸1台，價值
    2萬元，得手後隨即騎車載運離去，嗣為警循線查獲。
(三)109年10月3日中午12時9分許，騎乘不知情母親彭秀貞所有
    之車號：000-000號普通重型機車，行經新竹縣○○鎮○○路○段
    000巷0號范綱豪住處前，徒手竊取未剥皮電線1袋，價值250
    0元，得手後隨即騎車載運離去，嗣為警循線查獲。
(四)於109年10月27日下午4時許，騎乘不知情母親彭秀貞所有之
    車號：000-000號普通重型機車，行經在新竹縣○○鎮○○○路00
    巷0弄0號朱曹愛玲住處前，以客觀上足以為兇器之扳手竊取
    車號000-0000號普通重型機車排氣管1個，價值7900元，得
    手後隨即騎車載運離去，嗣為警循線查獲。
(五)於109年11月17日上午8時50分許，侵入新竹縣○○鎮○○路○段0
    00號林正傑住處，並徒手竊取液晶電視1臺，價值1萬元，嗣
    為警循線查獲。
(六)於110年1月9日夜間6時48分許，騎乘不知情母親彭秀貞所有
    之車號：000-000號普通重型機車，行經新竹縣○○鄉○○村○○
    路0000號前，以自備鑰匙竊得徐懿煊所有之車號：000-000
    號普通重型機車得手後供己代步使用，經徐懿煊於同日晚間
    發現機車遭竊，旁邊並停放宋鴻偉所騎乘之上開機車後報警
    處理，而宋鴻偉於同日晚間10時47分（原起訴書誤載為2時3
    3分，業經檢察官於本院準備程序時當庭更正）將該機車騎
    乘回原處停放後，復騎乘其原先停在該處之機車離去，嗣為
    警循線查獲。
(七)於110年1月25日下午5時25分許，騎乘不知情母親彭秀貞所
    有之車號：000-000號普通重型機車，行經新竹縣○○鎮○○路○
    段000巷00號吳琳兆住處旁空地，徒手竊取電纜線1綑，價值
    2000元，得手後隨即騎車載運離去，嗣為警循線查獲。
(八)於110年2月6日中午12時許，騎乘不知情母親彭秀貞所有之
    車號：000-000號普通重型機車，行經新竹巿北區金雅西街1
    57巷8號對面倉庫，徒手竊取張銘賢所有之電鑽1台、電纜線
    1綑，價值1萬2000元，得手後隨即騎車載運離去，嗣為警循
    線查獲。
(九)於110年3月26日上午9時10分許，騎乘不知情母親彭秀貞所
    有之車號：000-000號普通重型機車，行經新竹縣○○鎮○○街0
    0號旁，徒手以自備鑰匙發動電門後，竊取DOMINIC BIRON所
    使用之車號：000-000號普通重型機車得手，嗣於同日中午1
    2時33分許騎乘該機車返回原處停放後，改騎乘其原先停在
    該處之機車離去；接續於110年3月27日夜間7時11分許，承
    前竊盜之犯意，騎乘不知情母親彭秀貞所有之車號：000-00
    0號普通重型機車，至新竹縣○○鎮○○街00號旁，未經DOMINIC
     BIRON同意，徒手以自備鑰匙發動電門後，竊取DOMINIC BI
    RON所使用前揭普通重型機車後供己騎乘行駛，以此方法竊
    取該機車得手，經Dominic Biron發現機車遭竊報警處理，
    經警於翌（28）日下午5時45分許宋鴻偉騎乘車號：000-000
    號返回新竹縣竹東鎮榮樂街，將該機車牽至榮樂街102巷8號
    前停放之際，為警查獲。
(十)於110年3月23日下午5時19分許，騎乘不知情母親彭秀貞所
    有之車號：000-000號普通重型機車，行經新竹縣○○○○○路○
    段000巷00號倉庫，徒手竊取李瑞星之小型農耕機1台，價值
    1萬6,000元，得手後隨即騎車載運離去，嗣為警循線查獲。
(十一)於110年3月30日下午4時30分許，騎乘不知情母親彭秀貞
      所有之車號：000-000號普通重型機車，行經新竹巿東區
      寶山路200巷8號范仁乾住處前之倉庫，徒手竊取電纜線4
      綑，價值8,000元，得手後隨即騎車載運離去，嗣為警循
      線查獲。
二、案經宋怡琳、范綱豪、朱曹愛玲、林正傑、吳琳兆、張銘賢
    、范仁乾等人各訴由新竹縣政府警察局竹東分局、竹北分局
    、橫山分局與新竹市警察局第一分局及第三分局報告臺灣新
    竹地方檢察署檢察官偵查起訴。
    理  由
壹、程序事項
一、就犯罪事實一、(十)之犯罪時間更正為110年3月23日；就犯
    罪事實一、(一)、(二)、(十一)（即原起訴書犯罪事實一、
    (一)、(二)、(十二)）部分，因卷內事證無法確認被告所侵
    入之倉庫是與住宅相連部分或者是被害人庭院之獨立建物，
    罪疑唯輕更正此部分所犯法條為刑法第320條第1項竊盜罪嫌
    ；就犯罪事實一、（九）（即原起訴書犯罪事實一、(九)、
    (十一)）部分，因被告所行竊之標的係屬同一部機車，且時
    間點相近，改論以「接續犯」；就犯罪事實一、(三)竊取電
    線之價值，經確認未剝皮電線1袋約20至30公斤，一公斤回
    收價格約125元，因本件被害人沒有提出完整贓物價值證據
    ，以2500元作為犯罪事實一、(三)之犯罪所得價值之計算，
    業經檢察官於本院準備程序時當庭更正、補充（見本院卷第
    138、144頁），先予敘明。　
二、證據能力部分：
(一)本件被告之供述，被告未主張係以不正方法取得或筆錄記載
    與實際所述不符合之情形而無證據能力，足認被告於警詢、
    偵訊時之供述，均屬出於自由意識之陳述，無何任意性之瑕
    疵可指，應具有證據能力。
(二)次按被告以外之人於審判外之言詞或書面陳述，除法律有規
    定者外，不得作為證據，刑事訴訟法第159條第1項固定有明
    文；惟被告以外之人於審判外之陳述，雖不符同法第159條
    之1至第159條之4之規定，而經當事人於審判程序同意作為
    證據，法院審酌該言詞陳述或書面陳述作成時之情況，認為
    適當者，亦得為證據；又當事人、代理人或辯護人於法院調
    查證據時，知有第159條第1項不得為證據之情形，而未於言
    詞辯論終結前聲明異議者，視為有前項之同意，刑事訴訟法
    第159條之5第1項、第2項亦定有明文。
　　查本案被告以外之人於警詢時之指述、證述，暨卷內以其等
    記載為內容之文書證據，雖均屬被告以外之人於審判外之言
    詞陳述，然被告就上開被告以外之人之審判外之陳述，於本
    院審理中並不爭執證據能力，復未曾於言詞辯論終結前聲明
    異議；而本院審酌該等證人之證述作成時之情況，並無不能
    自由陳述之情形，亦無違法取證及證明力過低之瑕疵，且與
    待證事實具有關連性，認為以之作為證據應為適當，依前揭
    規定說明，自得為證據。
(三)至本院下列所引用其餘非供述證據部分，被告於本院均未主
    張排除該非供述證據之證據能力，且迄本院言詞辯論終結前
    均未表示異議，本院審酌前揭非供述證據之取得過程亦無何
    明顯瑕疵，且無顯有不可信之情況，認均有證據能力。　　
貳、實體部分：
一、認定犯罪構成要件事實所憑之證據及理由：
（一）被告宋鴻煒於警詢、偵訊、檢察事務官詢問、本院準備程
      序及審理時之自白（見偵字第4280號卷第10至12-1、35至
      38、40至41頁反面、49至50頁反面、74至74頁反面、103
      至105頁反面，偵字第6869號卷第7至8頁反面，偵字第687
      0號卷第3至4頁反面，偵緝字第407號卷第6至7、22至22頁
      反面，本院卷第135至145、213至229頁）。
（二）經證人即被害人黃新明、徐懿煊、Dominic Biron、李瑞
      星、證人彭秀貞、廖芷愉、證人即告訴人宋怡琳、范綱豪
      、朱曹愛玲、林正傑、吳琳兆、張銘賢、范仁乾於警詢時
      之證述明確（見偵字第4280號卷第13至15頁，偵字第5016
      號卷第5至6頁反面，偵字第5814號卷第4至8頁，偵字第61
      43號卷第7至12頁，偵字第6159號卷第7至8頁反面，偵字
      第6869號卷第9至10頁反面，偵字第6870號卷第5至5頁反
      面，偵字第7179號卷第9至10頁，偵字第8023號卷第6至11
      頁，偵字第8051號卷第5至8頁反面，偵字第14370號卷第5
      至8頁）。
（三）並有下列書證、物證在卷可佐：
   1、新竹縣政府警察局橫山分局芎林分駐所照片（監視器擷取
      畫面、被告警局驗尿照片）共6張。（見偵字第6869號卷
      第11至12頁）
　 2、新竹縣政府警察局竹東分局寶山分駐所照片（監視器擷取
      畫面）共7張。（見偵字第5814號卷第13至15頁）
   3、（證人彭秀貞）車輛詳細資料報表1份（牌照號碼：737-M
      KE、牌照種類：重型機車、廠牌：山葉、出廠年月：2012
      年04月、總排氣量：101.0CC、車身號碼：*RKRSE4740CA5
      50155*、引擎號碼：E3B9E-603779、顏色：車頂:黑、車
      主名稱：彭秀貞）。（見偵字第5814號卷第16頁）
   4、二重埔派出所警員李泓毅於109年11月19日製作之職務報
      告1份。（見偵字第14370號卷第4頁）
   5、新竹縣政府警察局竹東分局二重埔派出所照片（監視器擷
      取畫面）共8張。（見偵字第14370號卷第13至14頁反面）
   6、二重埔派出所警員魏文昜於110年4月6日製作之職務報告1
      份。（見偵字第5016號卷第4頁）
   7、新竹縣政府警察局竹東分局二重埔派出所照片（監視器擷
      取畫面、現場照片、失竊物品照片）共35張。（見偵字第
      5016號卷第9至17頁反面）
   8、被告宋鴻煒指認之監視器畫面截圖之男子為其本人。（見
      偵字第7179號卷第8頁）
   9、證人林正傑指認之監視器畫面截圖之男子為侵入其住宅之
      人。（見偵字第7179號卷第11頁）
  10、新竹縣政府警察局竹東分局竹東派出所照片（監視器擷取
      畫面、現場照片、被告照片）共21張。（見偵字第7179號
      卷第12至22頁）
  11、新竹縣政府警察局橫山分局芎林分駐所照片（現場照片、
      失竊車輛照片、監視器擷取畫面）共6張。（見110年度偵
      字第6870號卷第6至7頁）
  12、（證人徐懿煊）新竹縣政府警察局車輛尋獲電腦輸入單1
      份。（見110年度偵字第6870號卷第8頁）
  13、竹東分局二重埔派出所警員顏屹彣於110年4月30日製作之
      職務報告1份。（見偵字第6159號卷第4頁）
　14、新竹縣政府警察局竹東分局二重埔派出所照片（監視器擷
      取畫面）共15張。（見偵字第6159號卷第13至16頁反面）
  15、（證人吳琳兆）新竹縣政府警察局竹東分局二重埔派出所
      受理各類案件紀錄表、受理刑事案件報案三聯單各1份。
      （見偵字第4280號卷第44至44頁反面）
  16、湳雅派出所警員莊維鈞於110年5月4日製作之偵查報告1份
      。（見偵字第6143號卷第4頁）
  17、新竹市警察局第一分局湳雅派出所照片（監視器擷取畫面
      、現場照片）共8張。（見偵字第6143號卷第13至16頁）
  18、（證人彭秀貞）中華電信公路監理電子閘門-車號查詢機
      車車籍列印資料1份（車號：000-000、車主姓名：彭秀貞
      、車種：普通重型、廠牌：山葉黑、出廠年月：201204、
      汽缸數：1、排氣量：101、引擎號碼：E3B9E-603779）。
      （見偵字第6143號卷第17頁）
  19、（證人張銘賢）新竹市警察局第一分局湳雅派出所受理各
      類案件紀錄表1份。（見偵字第6143號卷第28頁）
  20、竹東分局竹東派出所警員朱偉誠於110年3月29日製作之職
      務報告1份。（見偵字第4280號卷第9頁）
  21、（被告宋鴻煒）新竹縣政府警察局竹東分局扣押筆錄、扣
      押物品目錄表各1份、扣案物品照片2張。（見偵字第4280
      號卷第16至20、25頁）
  22、（證人Dominic Biron）110年3月28日贓物領據1份。（見
      偵字第4280號卷第21頁）
  23、新竹縣政府警察局竹東分局竹東派出所刑案照片（監視器
      擷取畫面）共17張。（見偵字第4280號卷第26至30頁）
  24、車輛詳細資料報表1份（牌照號碼：BC8-563）。（見偵字
      第4280號卷第31頁）
  25、（證人Dominic Biron）新竹縣政府警察局竹東分局竹東
      派出所受（處）理案件證明單1份。（見偵字第4280號卷
      第33頁）
  26、竹北分局六家派出所警員謝明燊、巡官兼所長胡淙惟於11
      0年5月29日製作之職務報告1份。（見偵字第8023號卷第4
      至5頁）
　27、證人彭秀貞指認監視器畫面之男子資料。（見偵字第8023
      號卷第12至13頁）
  28、新竹縣政府警察局竹北分局六家派出所刑事案件照片（現
      場照片、失竊物品照片、監視器擷取畫面）共16張。（見
      偵字第8023號卷第17至20頁反面）
  29、警員詹岱育於110年6月28日製作之新竹市警察局第三分局
      青草湖所偵辦范仁乾竊盜案偵查報告1份。（見偵字第805
      1號卷第4頁）
  30、證人彭秀貞指認被告宋鴻煒之相片影像資料查詢結果（騎
      乘我的普重機737-MKE去竊取電線之人是我兒子宋鴻煒）1
      份。（見偵字第8051號卷第9頁）
  31、證人范仁乾指認監視器擷取畫面照片2張。（見偵字第805
      1號卷第10頁）
  32、監視器擷取畫面及現場照片共9張。（見偵字第8051號卷
      第21至25頁）
  33、（證人范仁乾）新竹市警察局第三分局青草湖派出所受理
      各類案件紀錄表1份。（見偵字第8051號卷第29頁）
  34、109年9月23日之監視器畫面錄影光碟1片。（置於偵字第5
      814號卷偵查光碟片/錄音帶存放袋內）
  35、110年1月9日之監視器畫面錄影光碟1片。（置於110年度
      偵字第6870號卷偵查光碟片/錄音帶存放袋內）
  36、109年10月27日之監視器畫面錄影光碟2片。（置於偵字第
      5016號卷偵查光碟片/錄音帶存放袋內）
  37、109年11月17日之監視器畫面錄影光碟1片。（置於偵字第
      7179號卷偵查光碟片/錄音帶存放袋內）
  38、110年1月25日之監視器畫面錄影光碟1片。（置於偵字第6
      159號卷偵查光碟片/錄音帶存放袋內）
  39、110年3月23日之監視器畫面錄影光碟1片。（置於偵字第8
      023號卷偵查光碟片/錄音帶存放袋內）
  40、110年3月30日之監視器畫面錄影光碟1片。（置於偵字第8
      051號卷偵查光碟片/錄音帶存放袋內）
（四）綜上所述，被告上揭任意性自白與事實相符，應堪憑採，
      被告所為前揭竊盜、加重竊盜犯行，事證已臻明確，均堪
      認定，自應予以分別依法論科。
（五）按竊盜罪之主觀構成要件，除竊盜故意外，尚包括「不法
      意圖」及「所有意圖」，所謂「不法意圖」，乃行為人認
      知到自己在法律上並不具合法權利而得以使自己對客體享
      有如同所有人地位之利益的主觀心態，亦即，行為人認知
      自己的取物行為牴觸法律對於財產利益的分配。至「所有
      意圖」，則是指行為人對於竊取之物欲排斥原權利人之支
      配而由自己以所有人或有權使用人地位自居之心理狀態，
      也就是行為人主觀上意欲持續地破壞他人對於客體的支配
      關係，而使自己對於客體處於類似所有人之地位。實務、
      學理雖承認「使用竊盜」之存在，惟按，無不法所有之意
      圖，取得他人之物為一時之用，或得謂之「使用竊盜」，
      而認與刑法上之竊盜罪有別，惟如就物為攸關權義或處分
      之行為，縱事後物歸原主，得否謂僅屬「使用竊盜」而不
      構成竊盜罪，自非無疑；且竊盜罪為即成犯，不因事後返
      還所竊物品，而影響其犯罪之成立（最高法院86年度台上
      字第4976號、83年度台上字第6100號判決意旨參照）。
　　　而「使用竊盜」與犯竊盜罪後事後物歸原主之行為有別，
      主要在前者係自始即無不法所有意圖，因一時未能取得他
      人同意，暫時使用他人管領支配之物，事後即時歸還，後
      者則係意圖為自己或第三人不法之所有，破壞原持有人對
      於財物之持有支配關係，而建立新的持有支配關係，事後
      因某種原因，而歸還所竊取之物。兩者雖事後均有物歸原
      主之客觀行為，然就其自始是否有不法所有意圖，則迥然
      有別。再行為人是否自始即有不法所有意圖，雖屬內心狀
      態，然仍得由其表現在外的客觀狀態或物本身之性質加以
      綜合判斷，諸如有無就物為攸關權義或處分之行為、使用
      時間之久暫、該物是否因使用而產生耗損、是否事後為隱
      含某種不法的目的，而將所竊之物放回原處，並非意在歸
      還原物，甚而在一般相同之客觀情狀下，所有人或權利人
      有無可能同意行為人之使用行為等，予以綜合判斷。經查
      ：
　 1、被告宋鴻煒就犯罪事實一、（六）、（九）所示犯行，於
      法律上並無任何權源得如同所有人或有權使用人般使用該
      機車，且其與此部分之被害人2人均素不相識，亦難認被
      告有取得被害人同意使用之可能；且就犯罪事實一（六）
      部分，被告使用該機車時間長達約4小時非短，被告雖曾
      稱其僅係將該車作為代步使用，然依被告準備程序所述，
      其當時係騎乘車號：000-000號機車，在被害人徐懿煊上
      址住處前改騎乘被害人徐懿煊所有之機車前往湖口，嗣後
      又再騎乘其車號：000-000機車返家等語（見本院卷第140
      頁），從而，其所使用之機車既然尚堪使用（嗣後亦係騎
      乘自己之機車返家），於案發當時被告顯然並非處於無任
      何交通工具可資代步之情形，且就騎乘被害人徐懿煊之去
      處，亦僅泛稱要前往湖口母親住處找母親拿錢修車及去找
      朋友，然被告於準備程序時又稱其沒有錢可以修車等語（
      見本院卷第143頁），再觀諸其所為本案他次竊盜犯行時
      ，均係騎乘其使用之車號：000-000機車，其所使用之機
      車顯無不堪使用之情況，被告顯然無法合理說明案發當時
      有何特殊情況需暫時借用被害人徐懿煊所持用之車號000-
      000號機車；另就犯罪事實一、（九）部分，被告於案發
      當時，特別騎乘自己之機車至被害人Dominic Biron停放
      機車處，再騎乘被害人Dominic Biron之機車離開，目的
      顯然可疑，且其接連二日於非短之時間接續騎用該輛機車
      ，且騎乘之時間甚長，復無法合理說明該次有何特殊情形
      需借用被害人Dominic Biron之機車之情形；被害人徐懿
      煊、Dominic Biron顯均因被告騎乘其等之機車而於該時
      間喪失對機車佔有使用之權利，被告恣意騎乘該機車供己
      使用之時間非短，非僅數分鐘或數十分鐘，依上揭說明，
      竊盜罪既屬即成犯，且並有處罰未遂之規定，判斷被告主
      觀上是否具有不法所有意圖，自不應僅以其事後有無歸還
      取用之客體加以判斷，應綜衡上揭客觀因素加以認定，本
      案就此等犯行，綜合上開說明，堪認被告行為時顯已有排
      除原權利人對該等機車之支配狀況，而以所有人或有權使
      用人地位自居之心態，是其主觀上具不法所有意圖甚明，
      難認此部分犯行屬「使用竊盜」，自均應依竊盜罪論處。
　 2、又起訴意旨雖認被告竊取之客體係「油料」，然被告此2
      部分犯行，主觀上所欲竊取、排除他人之支配而欲取得支
      配加以使用者應係機車本身，並非油料，已經說明如前，
      油料之耗損僅係其竊取該等機車後騎駛期間所伴隨之結果
      ，起訴意旨所載顯有誤會，且此部分亦已經於本院審理時
      諭知被告知悉，被告就此部分亦不爭執且仍坦認在卷，併
      予敘明。
二、論罪科刑：
（一）核被告宋鴻煒就犯罪事實一、（一）至（三）、（六）至
      （十一）所為，均係犯刑法第320條第1項之竊盜罪；就犯
      罪事實一、（四）所為，係犯刑法第321條第1項第3款之
      攜帶兇器竊盜罪；就犯罪事實一、（五）所為，係犯刑法
      第321條第1項第1款之侵入住宅竊盜罪。
（二）接續犯：
      按數行為於同時同地或密切接近之時地實施，侵害同一之
      法益，各行為之獨立性極為薄弱，依一般社會健全觀念，
      在時間差距上，難以強行分開，在刑法評價上，以視為數
      個舉動之接續施行，合為包括之一行為予以評價，較為合
      理，則屬接續犯。查被告宋鴻煒就犯罪事實一、（九）於
      110年3月26日上午9時10分許至同日中午12時33分許及110
      年3月27日夜間7時11分許至翌日（110年3月28日）下午5
      時45分許，2次前往新竹縣○○鎮○○街00號旁竊取Dominic B
      iron所使用之車號：000-000號普通重型機車外出之行為
      ，乃基於單一犯意，於密接之時、地為前揭犯行，且所侵
      害之法益相同，行為之獨立性堪認薄弱，依前開說明，應
      論以接續犯。　　　
（三）數罪併罰：
      被告就上揭犯罪事實一、（一）至（十一）所示犯行，時
      間、地點及被害人均不相同，顯然犯意個別，行為互殊，
      應予以分論併罰。
（四）累犯：
　 1、查被告宋鴻煒前有下列構成累犯之前案紀錄，有臺灣高等
      法院被告前案紀錄表在卷可參，茲說明如下：
   (1).100年間因施用毒品案件，經本院於101年4月13日以101
       年度審易字第199號判決判處有期徒刑4月，於101年4月1
       3日確定。
   (2).101年間因竊盜等案件，經本院於101年5月25日以101年
       度審易字第434號判決判處有期徒刑4月（3罪）、3月，
       應執行有期徒刑11月，於101年5月25日確定。
   (3).101年間因偽造文書、竊盜、傷害等案件，經本院於101
       年6月22日以101年度審訴字第279號判決判處有期徒刑6
       月、6月（3罪）、5月（2罪），應執行有期徒刑1年10月
       ，於101年6月22日確定。
   (4).101年間因偽造文書、竊盜、傷害等案件，經本院於101
       年6月13日以101年度訴字第112號判決判處有期徒刑7月
       、3月、3月（2罪）、6月（2罪）、4月（2罪）、4月、7
       月，應執行有期徒刑3年，於101年7月9日確定。
   (5).101年間因竊盜案件，經本院於101年7月11日以101年度
       審訴字第362號判決判處有期徒刑6月，於101年7月11日
       確定（本件另犯行使偽造文書部分，業經最高法院於104
       年1月8日以104年度台非字第6號判決原判決撤銷改判免
       訴，於104年1月8日確定）。
   (6).101年間因施用毒品案件，經本院於101年7月23日以101
       年度審易字第654號判決判處有期徒刑4月，於101年7月2
       3日確定。
   (7).101年間因施用毒品案件，經本院於101年10月18日以101
       年度審易字第926號判決判處有期徒刑5月，於101年10月
       18日確定。
   (8).101年間因竊盜案件，經本院於101年12月20日以101年度
       審易字第1100號判決判處有期徒刑9月，於101年12月20
       日確定。
   (9).103年間因侵占案件，經臺灣雲林地方法院於103年4月23
       日以103年度易字第177號判決判處有期徒刑3月，於103
       年5月26日確定。
   (10).上開(1)至(9)案件，經臺灣雲林地方法院於104年5月15
        日以104年度聲字第332號裁定定其應執行刑為有期徒刑
        7年10月，於104年5月26日確定，並於109年1月14日徒
        刑執行完畢出監。其於有期徒刑執行完畢後5年內故意
        再犯本件有期徒刑以上之罪，均為累犯。
   2、至司法院釋字第775號解釋，依解釋文及理由之意旨，係
      指構成累犯者，不分情節，一律加重最低本刑，於不符合
      刑法第59條所定要件之情形下，致生行為人所受之刑罰超
      過其所應負擔罪責之個案，不符罪刑相當原則、比例原則
      ，於此範圍內，在修正前，為避免發生上述罪刑不相當之
      情形，法院就該個案應裁量是否加重最低本刑；依此，該
      解釋係指個案應量處最低法定刑、又無法適用刑法第59條
      在內減輕規定之情形，法院應依此解釋意旨裁量不予加重
      最低本刑（最高法院108年度台上字第2748號、109年度台
      上字第247號判決意旨參照）。查本案依被告構成累犯之
      罪暨犯罪之情節，並無上開情事，且前揭構成累犯之案件
      亦有竊盜案件，自仍均應依累犯之規定加重其刑。
（五）爰審酌被告時值青壯，不思勤奮努力工作以正當途徑獲取
      財物，恣意以上揭方式竊取他人財物，顯不尊重他人之財
      產法益，所為實值非難，兼衡其竊得之各次財物價值，且
      其中犯罪事實一（六）、（九）之機車均返還各該被害人
      ，及其犯後坦承犯行之態度，暨其於本院審理時自述之智
      識程度、入監執行前之工作狀況、家庭狀況，刑事前案紀
      錄（前有多次竊盜及其他前科，參見臺灣高等法院被告前
      案紀錄表）等一切情狀，分別量處如主文所示之刑，並就
      有期徒刑得易科罰金部分諭知如易科罰金之折算標準，及
      分別就有期徒刑得易科罰金與不得易科罰金部分，衡酌被
      告犯罪類型、態樣、模式、造成之損害、犯後態度、對社
      會危害程度等分別定其應執行之刑，併就得易科罰金部分
      諭知易科罰金之折算標準。
三、沒收：
　　按供犯罪所用、犯罪預備之物或犯罪所生之物，屬於犯罪行
    為人者，得沒收之，於全部或一部不能沒收或不宜執行沒收
    時，追徵其價額；犯罪所得，屬於犯罪行為人者，沒收之。
    但有特別規定者，依其規定；前二項之沒收，於全部或一部
    不能沒收或不宜執行沒收時，追徵其價額；犯罪所得，包括
    違法行為所得、其變得之物或財產上利益及其孳息；犯罪所
    得已實際合法發還被害人者，不予宣告沒收或追徵；宣告沒
    收或追徵，有過苛之虞、欠缺刑法上之重要性、犯罪所得價
    值低微，或為維持受宣告人生活條件之必要者，得不宣告或
    酌減之，刑法第38條第2項前段、第4項、第38條之1第1項、
    第3項至第5項、第38條之2第2項分別定有明文。
    所謂「欠缺刑法上之重要性」在法律上並無明確定義，參諸
    本次修正之立法說明，應自「程序上之訴訟經濟」加以理解
    詮釋。倘個案中宣告沒收，相對於其他法律效果（如科刑判
    決或諭知保安處分）顯得不甚重要，有關沒收之調查與執行
    程序可預期有過度耗費，或堅持沒收將使其他法律效果之宣
    告過於困難等情形，均可認與訴訟經濟有違，而使該沒收不
    具有刑法上之重要性。　　　
（一）被告宋鴻煒就犯罪事實一、（一）至（五）、（七）、（
      八）、（十）、（十一）所示犯行之犯罪所得即如附表編
      號1至5、7、8、10、11犯罪所得欄所示之物，雖均未扣案
      ，然既屬其犯罪所得之物，自應分別依刑法第38條之1第1
      項前段宣告沒收之，並依同條第3項之規定，於全部或一
      部不能沒收或不宜執行沒收時追徵其價額。
（二）被告宋鴻煒就犯罪事實一、（四）、（六）、（九）犯行
      所用之扳手、自備鑰匙各1支，均未扣案，復無證據足認
      該等扳手、自備鑰匙猶仍存在，且均非違禁物或其他依法
      應沒收之物，是否沒收該未扣案之扳手、自備鑰匙，相較
      之下已不具有刑法上之重要性，爰均不予宣告沒收。
（三）被告宋鴻煒就犯罪事實一、（六）、（九）所竊得之機車
      已經分別返還、發還各被害人，依刑法第38條之1第5項之
      規定，爰均不予宣告沒收，附此敘明。
據上論斷，應依刑事訴訟法第299條第1項前段，判決如主文。
本案經檢察官吳志中提起公訴，經檢察官陳中順到庭執行職務。
中    華    民    國    110    年     10    月    22  日
                  刑事第八庭   法  官  林哲瑜  
以上正本證明與原本無異。　　　　　　　　　
如不服本判決應於收受判決後20日內向本院提出上訴書狀，並應
敘述具體理由。其未敘述上訴理由者，應於上訴期間屆滿後20日
內向本院補提理由書（均須按他造當事人之人數附繕本）「切勿
逕送上級法院」。
中　　華　　民　　國　　110 　年　　10　　月　　26　　日
　　　　　　　　　             書記官  曾柏方 
附錄論罪科刑法條：
刑法第320條
意圖為自己或第三人不法之所有，而竊取他人之動產者，為竊盜
罪，處5年以下有期徒刑、拘役或50萬元以下罰金。
意圖為自己或第三人不法之利益，而竊佔他人之不動產者，依前
項之規定處斷。
前二項之未遂犯罰之。
刑法第321條
犯前條第1項、第2項之罪而有下列情形之一者，處6月以上5年以
下有期徒刑，得併科50萬元以下罰金：
一、侵入住宅或有人居住之建築物、船艦或隱匿其內而犯之。
二、毀越門窗、牆垣或其他安全設備而犯之。
三、攜帶兇器而犯之。
四、結夥三人以上而犯之。
五、乘火災、水災或其他災害之際而犯之。
六、在車站、港埠、航空站或其他供水、陸、空公眾運輸之舟、
    車、航空機內而犯之。
前項之未遂犯罰之。
附 表：
 編號 犯罪事實        主    文  犯罪所得  （單位：新臺幣）   1 一、（一） 宋鴻煒犯竊盜罪，累犯，處有期徒刑肆月，如易科罰金，以新臺幣壹仟元折算壹日。 咖啡色電線、白色電線各1捆及紅色電線2捆（價值3800元）   2 一、（二） 宋鴻煒犯竊盜罪，累犯，處有期徒刑伍月，如易科罰金，以新臺幣壹仟元折算壹日。 電鋸1台 （價值2萬元）   3 一、（三） 宋鴻煒犯竊盜罪，累犯，處有期徒刑肆月，如易科罰金，以新臺幣壹仟元折算壹日。 未剝皮電線1袋 （價值2500元）   4 一、（四） 宋鴻煒犯攜帶兇器竊盜罪，累犯，處有期徒刑柒月。 普通重型機車排氣管1個（價值7900元）   5 一、（五） 宋鴻煒犯侵入住宅竊盜罪，累犯，處有期徒刑柒月。 液晶電視1台 （價值1萬元）   6 一、（六） 宋鴻煒犯竊盜罪，累犯，處有期徒刑參月，如易科罰金，以新臺幣壹仟元折算壹日。    7 一、（七） 宋鴻煒犯竊盜罪，累犯，處有期徒刑肆月，如易科罰金，以新臺幣壹仟元折算壹日。 電纜線1捆 （價值2000元）   8 一、（八） 宋鴻煒犯竊盜罪，累犯，處有期徒刑伍月，如易科罰金，以新臺幣壹仟元折算壹日。 電鑽1台、電纜線1捆 （價值1萬2000元）   9 一、（九） 宋鴻煒犯竊盜罪，累犯，處有期徒刑參月，如易科罰金，以新臺幣壹仟元折算壹日。    10 一、（十） 宋鴻煒犯竊盜罪，累犯，處有期徒刑伍月，如易科罰金，以新臺幣壹仟元折算壹日。 小型農耕機1台 （價值1萬6000元）   11 一、（十一） 宋鴻煒犯竊盜罪，累犯，處有期徒刑肆月，如易科罰金，以新臺幣壹仟元折算壹日。 電纜線4捆 （價值8000元）